---
title: "Alejandre_Valeria_T3_P3"
author: "Alejandre Sanjuán Carla Valeria"
date: "23/3/2022"
output: html_document
---


## Red de co-gustos

A partir de las dos versiones de la red de co-gustos: la dicot ́omica (D) y la pesada (P).
Elabora un programa en R que calcule:
Primero cargams igraph

Cargamos la red y establecemos el valor de las correlaciones, entendiendo que debemos tener 3 outlayers.
el valor de 0.75 es umbral para establecer la correlación, por lo tanto, valores menores a  0.75 implicaran que no hay relación de gustos, los que no alanzan este valor no estan conectados con ninguno otro en este umbral.

```{r}
library(igraph)

red_amix <- read.csv("Red de co-gustos 2022 - Hoja 1.csv")

red_amix

row.names(red_amix) <- red_amix[,1]
red_amix <- red_amix[,-1]

mat_cor<-cor(t(red_amix))
View(mat_cor)

mat_ady<-(1+mat_cor)/2
diag(mat_ady)<-0

mat_ady_1<-ifelse(mat_ady>0.75,1,0)

red_2 <- graph_from_adjacency_matrix(mat_ady, mode = "undirected", weighted = NULL )


```
*no me dejaba correrlo con la pesada ... :(

a) Dibuja la red con al menos tres layouts (D y P).

```{r}

plot(red_2)

```

b) La distribución de conectividades (D).

```{r}

ditco <- degree(red_2)

ditco

```

c) Los nodos m ́as conectados (D)

```{r}

 head(sort(ditco, decreasing = T),3)

```
Como la red no tiene los valores, porque no cargue la red pesada, todos son 0
d) Los nodos mas importantes con al menos tres medidas de centralidad (D) 
Utilizando el degree, closeness y la exencentricidad

```{r}

head(sort(ditco, decreasing = T),3)

head(sort(closeness(red_2),decreasing = T),3)

head(sort(eccentricity(red_2), decreasing = F),3)

 
```

e) Los clusters obtenidos con al menos tres metodos de clusterizacion (D y P)

```{r}

clic_2 <- cluster.distribution(red_2)

clic_3 <- cluster_fast_greedy(red_2)
 
```


