---
title: "Alejandre_Valeria_T3_P2"
author: "Alejandre Sanjuán Carla Valeria"
date: "22/3/2022"
output: html_document
---


## Red booleana

Genera una red de regulación transripcional con 5 nodos y, al menos, 7 interacciones regulatorias, escoge al menos 3 inhibiciones).

a) Escribe las tablas de verdad de las reglas

Las tablas de verdad serian asi, considerando que mis genes seran denominados como A,B,C,D,E.

targets(ABC), factorS (REGLA)

A, B AND NOT C  =  A, B & !C
B, B AND NOT E  =  B, B & !E
C, A OR F AND NOT D  = C, A | E &!D
D, C 
E, D

Tenemos que cargar BoolNet para comenzar a trabajar con nuestras tablas de verdad

```{r}
library(BoolNet)
```
b) Escribe las reglas para generar una red de tipo Boolnet.
Lo hice en un formato de texto plano y luego cargamos el archivo usando loadNetwork 



```{r}
red_1 <- loadNetwork("red tarea.txt")

red_1


```
**Para visualizar mejor la red podemos plotearla con plotNetworkWiring, 
```{r}
plotNetworkWiring(red_1)

```
c) Encuentra todos los atractores de tu red, esto lo podemos hacer ya que tenemos la red cargada
```{r}
atrac_1 <- getAttractors(red_1)

atrac_1

```
Encontramos dos atractores:
El primero es un atractor simple que tiene solo 1 estado, osea que es puntual, todos se encuentrana apagados (A,B,C,D,E)-
El segundo atractor tambien es simple y tiene 3 estados donde justo estan marcados las 3 interacciones ihibitorias en dicho estado sucesivamente. 

###d) ¿Cúal ser ́ıa el estado final más probable?
Utilizando la tabla de transición de los estados podemos ver cuales seran los estados finales y ver cual es el estado final más probable

```{r}
getTransitionTable(atrac_1)
```

Es más probable que esten apagos todos mientras que C,D,E con acción inhibidora estan encendidos y menos probable que todos esten apagados.

e) Dibuja todos los estados y sus atractores
```{r}
plotAttractors(atrac_1)


```
Al graficas los atractores vemos como en el primer atractor todos se van a encontrar apagados y en el segundo como C, D Y E van a tener una intermitencia sucesiva en su activación, es menos probable que esten todos apagados a que existan una alternancia en la activación de los genes.

```{r}
plotStateGraph(atrac_1)


```








